【裁判字號】    90,易,484
【裁判日期】    900308
【裁判案由】    家庭暴力防治法
【裁判全文】
臺灣臺中地方法院刑事判決                            九十年度易字第四八四號
    公  訴  人  臺灣臺中地方法院檢察署檢察官
    被      告  乙○○
右列被告因家庭暴力之傷害案件，經檢察官提起公訴（八十九年度調偵字第四二七號
），本院判決如左：
    主  文
乙○○傷害人之身體，處拘役肆拾日，如易科罰金，以參佰元折算壹日。
    事  實
一、乙○○係甲○○之夫，二人具有家庭暴力防治法第三條第一款所稱之家庭成員關
    係。甲○○偕同白旻怡於民國（下同）八十九年九月十八日晚上八時三十分許，
    至臺中市○○路○段一四六號與乙○○談論協議離婚事宜，乙○○與甲○○發生
    口角爭執，乙○○竟基於普通傷害之犯意，出手拉扯甲○○頭髮拖往屋外路上，
    並以腳跩甲○○，致甲○○受有左上臂與右手肘挫傷、左大腿、左小腿挫傷併擦
    傷、右膝與右小腿挫傷併擦傷等傷害。
二、案經被害人甲○○訴由臺中市警察局第一分局報請臺灣臺中地方法院檢察署檢察
    官偵查起訴。
    理  由
一、訊之被告乙○○矢口否認有何傷害犯行，辯稱：伊只是拉扯甲○○到外面去談而
    已云云。惟查：右揭犯罪事實，業據被害人甲○○迭於警訊及偵審中指訴甚詳，
    並提出診斷證明書附卷可稽，且有在場目擊證人白旻怡於警訊時證述在卷，是被
    告上開所辯，應係避重就輕之詞，不足採信。從而本件事證明確，被告犯行洵堪
    認定。
三、核被告所為，係犯刑法第二百七十七條第一項之傷害罪，屬家庭暴力防治法第二
    條第二項之家庭暴力罪。爰審酌被告尚無犯罪前科，素行良好，茲因與甲○○發
    生口角爭執，即對甲○○暴力相加，渠犯罪之動機、目的均屬可議，而其所用手
    段、被害人甲○○所受傷害程度尚非輕微及被告在犯罪後猶否認犯行，亦未獲甲
    ○○寬宥等一切情狀，量處如主文所示之刑，並諭知易科罰金之折算標準（查被
    告行為後，刑法第四十一條業經總統於九十年一月十日修正公布，於九十年一月
    十二日生效，本件爰依裁判時之法律即修正後刑法第四十一條第一項前段為此諭
    知易科罰金之折算標準，附此敘明）。
據上論斷，應依刑事訴訟法第二百九十九條第一項前段，刑法第二百七十七條第一項
、第二條第一項前段、修正後刑法第四十一條第一項前段，罰金罰鍰提高標準條例第
一條前段、第二條，判決如主文。
本案經檢察官王清杰到庭執行職務。
中    華    民    國        九十      年      三      月        八     日
                                  臺灣臺中地方法院刑事第四庭
                                      法  官
右正本證明與原本無異。
如不服本判決，應於判決送達後十日內向本院提出上訴狀（須附繕本），上訴於
臺灣高等法院臺中分院。
                                      書記官
中    華    民    國        九十      年      三      月               日
附錄本案論罪科刑法條全文
刑法第二百七十七條第一項：
傷害人之身體或健康者，處三年以下有期徒刑、拘役或一千元以下罰金。


司法院資訊處製作；財團法人民間司法改革基金會備份。
